【裁判字號】    99,訴,1770
【裁判日期】    990726
【裁判案由】    違反商業會計法等
【裁判全文】
臺灣臺中地方法院宣示判決筆錄          99年度訴字第1770號
公  訴  人  臺灣臺中地方法院檢察署檢察官
被      告  甲○○
上列被告因違反商業會計法等案件，經檢察官提起公訴（98年度
偵字第23431號），檢察官聲請改依協商程序而為判決，本院於
中華民國99年7月26日上午11時，在本院第九法庭宣示判決，出
席職員如下：
    法  官  朱光國
    書記官  巫偉凱
    通  譯  李菊蕾
法官起立朗讀判決主文、犯罪事實要旨、處罰條文，及告以上訴
限制、期間並提出上訴狀之法院，且諭知記載其內容：
一、主  文：
    甲○○連續商業負責人，以明知為不實之事項，而填製會計
    憑證，處有期徒刑月，如易科罰金以銀元佰元即新台幣
    玖佰元折算壹日，減為有期徒刑壹月又拾伍日，如易科罰金
    以銀元佰元即新台幣玖佰元折算壹日；又公司負責人為納
    稅義務人，以不正當方法逃漏稅捐，處有期徒刑貳月，如易
    科罰金以銀元佰元即新台幣玖佰元折算壹日，減為有期徒
    刑壹月，如易科罰金以銀元佰元即新台幣玖佰元折算壹日
    ；又公司負責人為納稅義務人，以不正當方法逃漏稅捐，處
    有期徒刑貳月，如易科罰金以銀元佰元即新台幣玖佰元折
    算壹日，減為有期徒刑壹月，如易科罰金以銀元佰元即新
    台幣玖佰元折算壹日。應執行有期徒刑月，如易科罰金以
    銀元佰元即新台幣玖佰元折算壹日。
二、犯罪事實要旨：
    甲○○係址設臺中縣烏日鄉○○○街52號1樓享順國際有限公
    司（以下稱享順公司，登記負責人為方秋玲）、承安國際商
    務有限公司（以下稱承安公司，登記負責人為尹士庭）之實
    際負責人，為執行該2家公司業務之經理人，屬公司法第8條
    所規定之公司負責人，亦係商業會計法第4條所稱之商業負
    責人及稅捐稽徵法第47條規定之納稅義務人，明知享順公司
    、承安公司與址設臺中市○區○○路24號7樓之1飛騰科技工
    程有限公司（以下稱飛騰公司），並無交易之事實，竟基於
    商業負責人以明知為不實之事項，而填製會計憑證之概括犯
    意及納稅義務人逃漏營業稅之犯意，於民國（下同）94年7
    、8月間，以發票金額百分之6之代價，向飛騰公司之實際負
    責人柯讚求（另經檢察官通緝中），購買飛騰公司所開立如
    附表1所示不實進項內容之統一發票共4張，總計交易金額為
    新臺幣（下同）180萬元，稅額為9萬元，作為享順公司進項
    憑證；又於94年10月間，亦以發票金額百分之6之代價，向
    柯讚求購買飛騰公司所開立如附表2所示不實進項內容之統
    一發票共8張，總計交易金額為202萬6200元，稅額為10萬13
    10元，作為承安公司之進項憑證。嗣於94年9月15日左右、
    同年11月15日左右，再由享順公司、承安公司分別檢附上開
    不實之統一發票，向財政部臺灣省中區國稅局申報扣抵銷項
    稅額，以此不正當之方法逃漏享順公司94年7、8月間、承安
    公司94年9、10月間之營業稅額分別為9萬元、10萬1310元，
    足以生損害於稅捐機關對稅捐稽徵及核課管理之正確性。
三、處罰條文：商業會計法第71條第1款（修正前），稅捐稽徵
    法第41條、第47條第1項第1款，刑法第2條第1項前段、第11
    條前段、第56條（刪除前）、第41條第1項前段（修正前）
    、第51條第5款（修正前），罰金罰鍰提高標準條例第2條（
    刪除廢止前），現行法規所定貨幣單位折算新台幣條例第2
    條，中華民國96年罪犯減刑條例第2條第1項第3款、第7條、
    第9條、第10條第1項，判決如主文。
四、協商判決除有刑事訴訟法第455條之4第1項第1款於本訊問程
    序終結前，被告撤銷協商合意或檢察官撤回協商聲請者；第
    2款被告協商之意思非出於自由意志者；第4款被告所犯之罪
    非第455條之2第1項所定得以聲請協商判決者；第6款被告有
    其他較重之裁判上一罪之犯罪事實者；第7款法院認應諭知
    免刑或免訴、不受理者情形之一，及違反同條第2項「法院
    應於協商合意範圍內為判決；法院為協商判決所科之刑，以
    宣告緩刑或2年以下有期徒刑、拘役或罰金為限」之規定者
    外，不得上訴。
五、如有上開可得上訴情形，得自收受宣示判決筆錄送達之日起
    十日內，向本院提出上訴書狀，上訴於第二審法院。
中    華    民    國    99    年    7     月    26    日
                       臺灣臺中地方法院刑事第九庭
                                 書記官  巫偉凱
                                 法  官  朱光國
上正本證明與原本無異。
                                 書記官  巫偉凱
中    華    民    國    99    年    7     月    26    日
附表1：飛騰公司開立給享順公司不實發票部分
┌──┬────┬─────┬─────┬─────┐
│編號│發票時間│發票號碼  │發票金額  │逃漏稅額  │
│    │        │          │(新台幣)  │(新台幣)  │
├──┼────┼─────┼─────┼─────┤
│ 1  │94年7月 │GU00000000│   365,600│    18,280│
├──┼────┼─────┼─────┼─────┤
│ 2  │94年7月 │GU00000000│   484,800│    24,240│
├──┼────┼─────┼─────┼─────┤
│ 3  │94年8月 │GU00000000│   577,600│    28,880│
├──┼────┼─────┼─────┼─────┤
│ 4  │94年8月 │GU00000000│   372,000│    18,600│
├──┼────┼─────┼─────┼─────┤
│合計│        │          │ 1,800,000│    90,000│
└──┴────┴─────┴─────┴─────┘
附表2；飛騰公司開立給承安公司不實發票部分
┌──┬────┬─────┬─────┬─────┐
│編號│發票時間│發票號碼  │發票金額  │逃漏稅額  │
│    │        │          │(新台幣)  │(新台幣)  │
├──┼────┼─────┼─────┼─────┤
│ 1  │94年10月│HU00000000│   236,000│    11,800│
├──┼────┼─────┼─────┼─────┤
│ 2  │94年10月│HU00000000│   179,600│     8,980│
├──┼────┼─────┼─────┼─────┤
│ 3  │94年10月│HU00000000│   189,300│     9,465│
├──┼────┼─────┼─────┼─────┤
│ 4  │94年10月│HU00000000│   327,500│    16,375│
├──┼────┼─────┼─────┼─────┤
│ 5  │94年10月│HU00000000│   276,300│    13,815│
├──┼────┼─────┼─────┼─────┤
│ 6  │94年10月│HU00000000│   193,700│     9,685│
├──┼────┼─────┼─────┼─────┤
│ 7  │94年10月│HU00000000│   248,100│    12,405│
├──┼────┼─────┼─────┼─────┤
│ 8  │94年10月│HU00000000│   375,700│    18,785│
├──┼────┼─────┼─────┼─────┤
│合計│        │          │ 2,026,200│   101,310│
└──┴────┴─────┴─────┴─────┘

司法院資訊處製作；財團法人民間司法改革基金會備份。
